【裁判字號】    98,破,3
【裁判日期】    990622
【裁判案由】    宣告破產
【裁判全文】
臺灣基隆地方法院民事裁定                 98年度破字第3號
聲  請  人 甲○○
上列聲請人聲請宣告破產事件，本院裁定如下：
    主  文
宣告甲○○破產。
選任陳雅萍律師（事務所地址：基隆市○○區○○路一三三號十
一樓之三）為破產管理人。
申報債權之期間自即日起至民國九十九年八月三十一日止。
第一次債權人會議定於民國九十九年七月二十一日（星期三）下
午三時在本院九樓會議室召開。
    理  由
一、聲請意旨略以：聲請人因理財失當，復為公司之貸款及欠稅
    做擔保而欠下鉅額債務，債務在高利率的惡性循環下迅速累
    積，縱聲請人不吃不喝亦無法負擔，更無力清償任何本金；
    至聲請人聲請本件破產之日止，尚積欠金額高達新台幣（下
    同）1,558 萬2,377 元之債務，依據聲請人之教育程度、年
    紀、職業、收入、信用、財產等狀況與負債情形，聲請人顯
    無清償債務之能力，聲請人聲請破產，應認定為有實益而應
    准許，聲請人以民國97年度之退稅款22萬元之現金為破產財
    團，聲請准予破產等語。
二、按破產，對債務人不能清償債務者宣告之；又破產，除另有
    規定外，得因債權人或債務人之聲請宣告之，破產法第57條
    、第58條第1 項定有明文。
三、經查，聲請人前開主張，業經其提出財政部臺灣省北區國稅
    局財產歸屬資料清冊、報稅資料、支票為證，復有格上汽車
    租賃股份有限公司98年10月5 日民事陳報狀、欣格聯合企業
    股份有限公司98年10月5 日民事陳報狀、上海商業儲蓄銀行
    股份有限公司98年10月6 日民事陳報狀、萬泰商業銀行股份
    有限公司98年10月6 日民事陳報狀、臺灣中小企業銀行股份
    有限公司98年10月12日民事陳報狀、香港商香港上海匯豐銀
    行股份有限公司98年10月13日民事陳報狀、中國信託商業銀
    行股份有限公司98年10月13日民事陳報狀、臺北富邦商業銀
    行股份有限公司民事陳報狀、臺灣新光商業銀行股份有限公
    司民事債權陳報狀、台新國際商業銀行股份有限公司98年10
    月27日民事陳報狀附卷可稽，另有稅務電子閘門財產所得調
    件明細表在卷供參，足見聲請人主張其資產不足清償債務等
    情，應屬可採，故聲請人聲請宣告破產，為有理由，應予准
    許。
四、本件聲請人聲請破產，陳雅萍律師業以具狀表示同意擔任破
    產管理人，爰選定陳雅萍律師為破產管理人。
五、依破產法第63條、第64條，裁定如主文。
中    華    民    國    99    年    6     月    22    日
                  民事庭法  官  邰婉玲
以上正本係照原本作成。
對於本件裁定如有不服，應於收受送達後10日內，向本院提出抗
告書狀。
中    華    民    國    99    年    6     月    22    日
                        書記官  王毓嫻

司法院資訊處製作；財團法人民間司法改革基金會備份。
